【裁判字號】    89,上易,522
【裁判日期】    891018
【裁判案由】    竊盜
【裁判全文】
臺灣高等法院高雄分院刑事判決    八十九年度上易字第五二二號
    上  訴  人
    即  被  告  壬○○
    上  訴  人
    即  被  告  卯○○
    共      同
    選任辯護人  蔡錫欽  律師
右上訴人因竊盜案件，不服臺灣高雄地方法院八十八年度易字第五四七號中華民國
八十九年二月十日第一審判決（起訴案號：臺灣高雄地方法院檢察署八十九年度偵字
第三二三八號、第三三四三號），提起上訴，本院判決如左：
      主  文
原判決撤銷。
壬○○共同連續攜帶兇器於夜間侵入住宅竊盜，累犯，處有期徒刑肆年貳月，並應於
刑之執行前令入勞動場所強制工作年。
卯○○共同連續攜帶兇器毀越其他安全設備竊盜，累犯，處有期徒刑貳年肆月，並應
於刑之執行前令入勞動場所強制工作年。
老虎鉗、Ｔ字形扳手、十字螺絲起子各壹把均沒收。
    事  實
一、壬○○曾於民國六十九年間，因違反麻醉藥品管理條例案件，經法院判處有期徒
    刑六月確定，於七十年四月九日執行完畢；於七十五年間，因竊盜案件，經法院
    判處有期徒刑一年確定，於七十六年十月八日執行完畢；於七十七年間，因違反
    麻醉藥品管理條例案件，經法院判處有期徒刑八月，減為有期徒刑四月確定，於
    七十七年七月二十日執行完畢；於七十九年間，因違反肅清煙毒條例案件，經法
    院判處有期徒刑三年二月確定，於八十二年七月十六日執行完畢（以上均不構成
    累犯）；又於八十二年間，因竊盜案件，經法院判處有期徒刑六月，於同年間，
    因恐嚇案件，經法院判處有期徒刑三月，兩罪定應執行有期徒刑八月確定，於八
    十三年十二月三日執行完畢；再於八十三年間，因違反肅清煙毒條例案件，經法
    院判處有期徒刑三年三月，同年間，因竊盜案件，經法院判處有期徒刑四年六月
    ，兩罪定應執行有期徒刑七年六月確定，目前尚在假釋期間。
二、卯○○則曾於六十年間，因強盜案件，經判處有期徒刑四年，於六十二年四月十
    一日執行完畢；於六十七年間、七十二年間、七十三年間、八十年間、八十二年
    間、八十四年間、八十五年間，均因竊盜案件，經法院先後判處拘役三十日、有
    期徒刑十月、三年，減為一年六月，再減為十月、一年八月、三年、一年六月，
    八十年以前之刑期均已執行完畢，八十二年之有期徒刑一年八月則於八十三年十
    二月十九日執行完畢，其餘均假釋後，經撤銷假釋，目前尚在執行殘刑中。
三、壬○○、卯○○均不知悔改，復共同基於意圖為自己不法所有之概括犯意，持卯
    ○○所有客觀上對人之身體具有危險性之兇器老虎鉗、Ｔ字形扳手、十字螺絲起
    子各一把，連續於附表一所示之時地，利用無人在家之際，竊取他人之財物（詳
    如附表一所示，另侵入住宅部分，均未據告訴）。壬○○復單獨承上概括之犯意
    ，意圖為自己不法所有，亦持其所有客觀上對人之身體具有危險性之兇器老虎鉗
    、螺絲起子各一把，連續於附表二所示之時地，竊取他人之財物（詳如附表二所
    示，侵入住宅部分，亦均未據告訴）。嗣壬○○復與卯○○共同於八十八年十二
    月十三日上午十時許，至附表一(六)所示之高雄市鼓山區○○○路二四七巷四號二
    樓辰○○住處，由壬○○先佯裝按門鈴，確定無人在家，即由卯○○持上開其所
    有之工具破壞二扇大門一部之門鎖後，進入屋內行竊，得手後正欲離去之際，為
    民眾發現而報警，經警迅至現場追捕，壬○○、卯○○遂奔往五樓頂，並跳樓欲
    逃亡，惟壬○○摔傷左腳，卯○○則傷及第三腰椎骨折、第四、五腰椎間軟骨突
    出症暨右腳骨折，而經警當場逮捕，並自卯○○身上扣得上開卯○○所有之老虎
    鉗、Ｔ字形扳手、十字螺絲起子各一把，及所竊得辰○○之財物。
四、案經高雄市政府警察局鼓山分局報請臺灣高雄地方法院檢察署檢察官偵查起訴。
    理  由
一、訊據被告壬○○僅坦承竊取如附表被害人寅○、戊○○、丑○○、辰○○、子○○、乙○○之財物，餘均矢口否認，辯稱：是警察叫伊承認的云云；訊之被告卯
    ○○則雖坦承於附表一(六)所示時地為警查獲，惟辯以：伊不知壬○○要行竊，壬○○僅通知伊前來載送其回去，伊到時，壬○○已竊完正要離去云云。經查：
（一）右揭事實業經被害人寅○、戊○○、庚○○、丙○○、丑○○、辰○○、癸○○、己○○、丁○○、辛○○○、子○○、乙○○、林憶萍、甲○○於警訊或
      原審陳述被竊情節甚詳，並有被害人辰○○之贓物認領保管單一紙附卷可稽（
      警訊卷第二二頁）。
（二）而被告壬○○於警訊中已供述：「（十三）日卯○○上午九時決意行竊，約十
      時至高雄市鼓山區○○○路二四七巷四號，由我先按門鈴確定四樓無人在家，
      再由卯○○持十字螺絲起子、Ｔ字起子、活動式老虎鉗破壞大門進入行竊」，
      「（本案以外，你與卯○○有無行竊他處？）八十八年九月下旬在高雄市○○
      區○○路十九巷九六號五樓之一、八十八年十一月上旬在高雄市○○區○○路
      二七號、八十八年十一月二十三日上午十時在高雄市鼓山區○○○路四０三─
      十四號三樓、八十八年七月下旬在高雄市○○區○○路一四五號、另八十八年
      九月下旬在高雄市鼓山區○○○路十九巷九六號五樓、另時間不詳地點龍德路
      一０六巷十二號，上述地均由我親自帶警方前往。．．．以上所說行竊地點均
      由卯○○進入行竊，而由我在外面把風，所得物品均由卯○○處理，事後我分
      得一萬多元」（警訊卷第四頁背面、第五頁正面）；「我除了於第一次筆錄所
      供稱與卯○○所共犯下的竊盜案外，我單獨一人另曾於八十八年八月二十三
      日晨四時許，在高市○○區○○路一五九六號內，竊取新台幣（下同）約四萬
      元許，於八十八年八月二十三日十七時五分許，在高市鼓山區○○○路四九
      五巷五十號，竊取新台幣約三萬元，及一些黃金首飾（重量不詳），於八十
      八年九月六日凌晨在高雄市○○區○○路四九號，竊取新台幣約七萬元許，
      八十八年九月二十日七時許，在高雄市鼓山區○○○路二０三號，竊取新台幣
      約二千五百元許，八十八年十月十四日十六時許，在高雄市○○區○○路三
      七巷三十弄十五號，竊取新台幣兩萬元許及黃金首飾、手錶等財物，於八十
      八年九月二十四日二十一時許，在高雄市○○區○○街九一號，竊取新台幣二
      千元許，八十八年十二月四日七時許，在高雄市○○區○○路三一號六樓，
      竊取一座紀念獎牌。．．．前述所犯的竊盜案件，都是我自己犯的，有的是闖
      空門侵入，及用起子撬開大門侵入竊取的」（警訊卷第五之一頁背面、第五之
      二頁正面），業已將其與被告卯○○共犯部分及其單獨所犯部分供述甚詳。
（三）又被告壬○○於偵查中仍供述：被害人寅○、辰○○、庚○○、丑○○、丙○○、戊○○、林憶萍部分我與卯○○一起做，被害人乙○○、子○○、辛○○○、己○○、甲○○部分是我個人一人做，癸○○部分沒做等情明確（八十八
      年度偵字第三０二三八號卷第二五頁背面），是與警訊之供述比較觀之，其中
      ：(一)被害人林憶萍部分，是否與被告卯○○共犯，前後陳述尚有不符，難認被
      告卯○○有參與行竊。(二)又被害人癸○○部分，雖為被告壬○○於偵查中所否
      認，然被害人癸○○被竊當時並未報案（警訊卷第十頁背面），係被告壬○○
      親自帶同警方至該被害人處所始查獲，業據被告壬○○於警訊中供明在卷，已
      如前述，故警方先前並不知有此被害人，自難認係警方叫其承認，因之，被告
      壬○○於警訊中自白竊取被害人癸○○之財物部分為可採。然其僅於該警訊中
      指認此部分與被告卯○○共犯，自難遽採為不利被告卯○○之證據。(三)另竊取
      被害人丁○○之財物部分，被告壬○○雖未於偵查中自白或否認，惟其於原審
      則已坦承單獨竊取之情不諱（原審八十八年十二月二十八日筆錄），其警訊中
      所供述自堪採信。由上以觀，尚難認警方有令其承擔犯行之舉，所辯自不足採
      。
（四）至被告壬○○於原審雖改稱：僅竊取被害人寅○、戊○○、丑○○、辰○○、
      己○○、丁○○、子○○、乙○○部分，且係其一人犯案云云；於本院更辯稱
      ：僅竊取被害人寅○、戊○○、丑○○、辰○○、子○○、乙○○部分，且係
      其一人犯案，扣案之老虎鉗、Ｔ字形扳手、十字螺絲起子為其所有云云，與上
      開警偵訊之供述尚屬不符，核係避重就輕及迴護被告卯○○之虛詞，殊無可採
      。
（五）又被告卯○○亦於偵查中供承：「（有無在八十八年十二月十三日早上十一點
      ，與壬○○至中華一路二四七巷四號竊盜？）有」，「（扣案螺絲起子等物是
      何人？）是我的」（八十八年度偵字第三０三四三號卷第十九頁），於原審更
      迭次坦認：「我有做被查獲的這一件而已」（八十九年一月十三日筆錄、同年
      月二十七日筆錄），且查獲時被告卯○○因跳樓潛逃而負傷，經警自其身旁起
      出扣案兇器老虎鉗、Ｔ字形扳手、十字螺絲起子各一把，及竊得贓物等情，業
      據高雄市政府警察局鼓山分局龍華派出所現場警員王進財、黃勝發證述明確（
      本院卷第七七頁、第七八頁），並有老虎鉗、Ｔ字形扳手、十字螺絲起子各一
      把扣案可稽；其因跳樓受有第三腰椎骨折、第四、五腰椎間軟骨突出症，暨右
      足跟骨骨折一節，乃有高雄市立婦幼綜合醫院診斷證明書一紙在卷足憑。職是
      ，其於本院所辯未參與行竊云云，自無足採。再以被告卯○○雖否認與被告壬○○共同行竊如附表一之財物，然此部分業據被告壬○○於警偵訊中供述明確
      ，業如前述，參以被告壬○○與被告卯○○既共同行竊時為警查獲，足見彼等
      交情匪淺，應無仇隙，被告壬○○於警偵訊時應無攀誣被告卯○○之必要，所
      述堪予採信，渠等間就附表一部分，彼此間有犯意之聯絡及行為之分擔，共同
      行竊，至為灼然，被告卯○○所辯，委不可採。
（六）再被告卯○○聲請傳訊之證人張為玲雖證稱：「我在他們家（卯○○家）包水
      餃，他媽媽是賣水餃的，上午十點左右他有接到行動電話，他就說他要出去一
      下，說要去中華路接一個朋友，沒有講是誰，他就走了」，「我每天都去他家
      ，我不記得哪一天，只記得有一天他要去中華路接一個朋友」等語（本院卷第
      九五頁、第九八頁），該證人張為玲所述僅得證明被告卯○○告知至中華路接
      朋友，實際上是否至中華路？是否與被告壬○○相約共同行竊？是否為八十八
      年十二月十三日之事？均無從證明，自難憑認被告卯○○查獲當天非與被告壬○○共同行竊。
（七）另被告卯○○雖辯稱於警訊時，因腳傷疼痛難耐，故承認犯行云云，而證人即
      被告卯○○之弟趙利堂則供證稱：「我到的時候，警員有在現場，但還沒有開
      始問，後來在醫院急診室的訊問室問的，警員先拿錄音機，警員有說有誰在場
      ，後來問沒有兩句，就叫我離開，中間訊問的情形我不知道，問完以後才叫我
      進去」，「當時卯○○已經打了止痛針及嗎啡，迷迷糊糊的」，「（警員有做
      好幾份筆錄嗎？）我不瞭解」（本院卷第一０八頁）；惟訊問之警員莊顯郎固
      證稱：「我有問他，現在問筆錄可不可以回答，他說可以。他是針對我問的回
      答，並沒有表示我寫什麼他都承認」（本院卷第六四頁），然本院勘驗被告卯
      ○○於警訊錄音帶，錄音帶確有多處暫停聲音，有本院八十九年八月十一日勘
      驗筆錄可稽（本院卷第一一七頁以下），自與刑事訴訟法第一百條之一第一項
      所規定「訊問被告，應全程連續錄音」有所不符，該警訊筆錄不無瑕疵之處，
      自難遽予採憑。然該警訊筆錄並不影響被告卯○○於偵審中供述之效力，自屬
      當然。
（八）綜上所述，被告二人所辯顯係事後卸責之詞，不足採信。本件事證已臻明確，
      被告壬○○、卯○○二人之犯行均堪認定。
二、按刑法第三百二十一條第一項第三款之攜帶兇器竊盜罪，係以行為人攜帶兇器竊
    盜為其加重條件，此所謂兇器，其種類並無限制，凡客觀上足對人之生命、身體
    、安全構成威脅，具有危險性之兇器均屬之，且祇須行竊時攜帶此種具有危險性
    之兇器為已足，並不以攜帶之初有行兇之意圖為必要（最高法院七十九年台上字
    第五二五三號判例足資參照），是扣案為被告卯○○所有之老虎鉗、Ｔ字形扳手
    、十字螺絲起子，及未扣案為被告壬○○所有之老虎鉗、螺絲起子，均足以毀壞
    門鎖，客觀上對人之身體應具有危險性，乃屬兇器，甚為顯然。核被告壬○○、
    卯○○所為，係分別犯刑法第三百二十一條第一項如附表所示之加重竊盜罪。被
    告二人就附表一之竊盜犯行，彼此間有犯意之聯絡及行為之分擔，均為共同正犯
    。被告等多次加重竊盜行為，時間緊接，反覆為之，所犯又係基本構成要件相同
    之罪，顯係基於概括之犯意，各應依連續犯之規定論以一罪，被告壬○○以情節
    較重之攜帶兇器於夜間侵入住宅竊盜罪、被告卯○○則以情節較重之攜帶兇器，
    毀越其他安全設備竊盜罪論處，並分別加重其刑。公訴人雖僅就附表一(六)之部分
    起訴，惟因右揭其餘論罪科刑部分與起訴部分有連續犯之裁判上一罪關係，本院
    自得併予審究，附此敘明。又被告壬○○於八十二年間，因竊盜案件，經法院判
    處有期徒刑六月，於同年間，因恐嚇案件，經法院判處有期徒刑三月，兩罪定應
    執行有期徒刑八月確定，於八十三年十二月三日執行完畢；被告卯○○於八十二
    年間，因竊盜案件，經法院判處有期徒刑一年八月確定，於八十三年十二月十九
    日執行完畢之事實，有台灣高等法院被告全國前案紀錄表、台灣高雄地方法院檢
    察署刑案資料查註紀錄表各一份在卷可查，茲二人於執行完畢後五年內再犯有期
    徒刑以上之本罪，均應依累犯之規定加重其刑。
三、原審認被告罪證明確，予以論罪科刑，固非無見，惟查：(一)原判決認定被告壬○○係慣以利用日間自正門破壞門鎖侵入住宅竊盜，遽認被告未竊取如附表所示被
    害人林憶萍、庚○○、癸○○、丙○○、辛○○○、甲○○之財物，而未依情節
    較重之攜帶兇器於夜間侵入住宅竊盜罪論處，容有誤認。(二)又原判決認被告卯○○僅竊取被害人錢玉萍一次，未與被告壬○○共同竊取如附表一所示被害人寅○
    、戊○○、庚○○、丙○○、丑○○之財物，而未依情節較重之攜帶兇器，毀越
    其他安全設備竊盜罪論處，尚有未合。(三)再扣案之老虎鉗、Ｔ字形扳手、十字螺
    絲起子各一把係被告卯○○所有，已論述如前，原判決認係被告壬○○所有，亦
    有未合。被告壬○○上訴意旨，否認部分犯行，被告卯○○上訴意旨，否認全部
    犯行，固均無可取，然原判決既有上開可議，自應由本院撤銷改判。審酌被告壬○○、卯○○均年輕力壯，不思上進，一再侵入住宅內竊盜，嚴重危害社會秩序
    ，惟念被告壬○○坦承部分犯行、被告卯○○否認犯行等一切情狀，爰各量處如
    主文第二項、第三項所示之刑，以資懲儆。
四、被告壬○○曾於六十九年間，因違反麻醉藥品管理條例案件，經法院判處有期徒
    刑六月確定，於七十年四月九日執行完畢；於七十五年間，因竊盜案件，經法院
    判處有期徒刑一年確定，於七十六年十月八日執行完畢；於七十七年間，因違反
    麻醉藥品管理條例案件，經法院判處有期徒刑八月，減為有期徒刑四月確定，於
    七十七年七月二十日執行完畢；於七十九年間，因違反肅清煙毒條例案件，經法
    院判處有期徒刑三年二月確定，於八十二年七月十六日執行完畢（以上均不構成
    累犯）；又於八十二年間，因竊盜案件，經法院判處有期徒刑六月，於同年間，
    因恐嚇案件，經法院判處有期徒刑三月，兩罪定應執行有期徒刑八月確定，於八
    十三年十二月三日執行完畢；再於八十三年間，因違反肅清煙毒條例案件，經法
    院判處有期徒刑三年三月，同年間，因竊盜案件，經法院判處有期徒刑四年六月
    ，兩罪定應執行有期徒刑七年六月確定，目前尚在假釋期間。而被告卯○○則曾
    於六十年間，因強盜案件，經判處有期徒刑四年，於六十二年四月十一日執行完
    畢；於六十七年間、七十二年間、七十三年間、八十年間、八十二年間、八十四
    年間、八十五年間，均因竊盜案件，經法院先後判處拘役三十日、有期徒刑十月
    、三年，減為一年六月，再減為十月、一年八月、三年、一年六月，八十年以前
    之刑期均已執行完畢，八十二年之有期徒刑一年八月則於八十三年十二月十九日
    執行完畢，其餘均假釋後，經撤銷假釋，目前尚在執行殘刑中之事實，有上開前
    科表可按。是故，被告二人除在監執行期間外，幾經年均因案遭起訴判刑，尤其
    二人均另因竊盜案假釋中，猶再犯竊盜罪，均顯有犯罪習慣，且對社會危害非輕
    ，而有施以強制工作，以矯正渠等不良習性之必要，因依竊盜犯贓物犯保安處分
    條例之規定，各應於刑之執行前，令入勞動場所強制工作三年。至被告二人所用
    之老虎鉗、Ｔ字形扳手、十字螺絲起子各一把，為被告卯○○所有，且係供共同
    竊盜所用之物，依刑法第三十八條第一項第二款規定，併宣告沒收。至被告壬○○單獨竊盜所使用之老虎鉗、螺絲起子，因未扣案，未免執行之困難，爰不予宣
    告沒收。
據上論結，應依刑事訴訟法第三百六十九條第一項前段、第三百六十四條、第二百九
十九條第一項前段，刑法第二十八條、第五十六條、三百二十一條第一項第一款、第
二款、第三款、第四十七條、第三十八條第一項第二款，竊盜犯贓物犯保安處分條例
第三條第一項第一款、第四條、第五條第一項前段，判決如主文。
本案經檢察官陳新慶到庭執行職務。
中    華    民    國     八十九     年       十       月     十八     日
                              臺灣高等法院高雄分院刑事第三庭
                                  審判長法官  莊秋桃
                                        法官  謝宏宗
                                        法官  魏式璧
右正本證明與原本無異。
不得上訴。
                                      書記官  楊茱宜
中    華    民    國     八十九     年       十       月    二十      日
附表一
┌────┬──────┬──────┬────────┬───────┬──────────┐
│被 害 人│時        間│地        點│行  為  態  樣  │損  失  財  物│  所  犯  法  條    │
├────┼──────┼──────┼────────┼───────┼──────────┤
│(一)寅  ○│八十八年九月│高雄市鼓山區│持工具毀壞其住處│美金二千元、人│刑法第三百二十一條  │
│        │下旬某日白天│中華一路十九│第一、二道鐵門一│民幣二萬元、手│第一項第三款、第二款│
│        │            │巷九六號五樓│部之門鎖後，侵入│飾玉鐲值約三萬│攜帶兇器，毀損門扇竊│
│        │            │之一        │竊取。          │元、古錢幣一枚│盜罪                │
│        │            │            │                │。            │                    │
├────┼──────┼──────┼────────┼───────┼──────────┤
│(二)戊○○│八十八年九月│高雄市鼓山區│持工具毀壞其住處│白金手飾四萬元│刑法第三百二十一條  │
│        │二十七日白天│中華一路十九│二扇門一部之門鎖│、洋酒三十瓶、│第一項第三款、第二款│
│        │            │巷九六號五樓│後，進入行竊。  │新臺幣二萬元、│攜帶兇器，毀損門扇竊│
│        │            │            │                │及紀念幣一套共│盜罪                │
│        │            │            │                │值約十五萬元。│                    │
├────┼──────┼──────┼────────┼───────┼──────────┤
│(三)庚○○│八十八年十一│高雄市鼓山區│持工具從二樓後面│新臺幣一萬元左│刑法第三百二十一條  │
│        │月上旬某日白│龍德路二七號│沒有上鎖之房間窗│右。          │第一項第三款、第二款│
│        │天          │            │戶進入行竊。    │              │攜帶兇器，踰越其他  │
│        │            │            │                │              │安全設備竊盜罪      │
├────┼──────┼──────┼────────┼───────┼──────────┤
│(四)丙○○│八十八年十一│高雄市○○路│持工具毀壞三、六│手飾、戒指、洋│刑法第三百二十一條  │
│        │月七日白天  │一０六巷十二│樓窗戶後，越入行│酒、茶葉，共值│第一項第三款、第二款│
│        │            │號          │竊。            │十三萬元左右。│攜帶兇器，毀越其他  │
│        │            │            │                │              │安全設備竊盜罪      │
├────┼──────┼──────┼────────┼───────┼──────────┤
│(五)丑○○│八十八年十一│高雄市鼓山區│持工具毀壞第二道│金鎖片三枚、金│刑法第三百二十一條  │
│        │月二十三日上│中華一路四０│鐵門一部之門鎖，│手鐲二只、戒指│第一項第三款、第二款│
│        │午十時三十分│三之十四號三│進入屋內行竊。  │三只、墜子二只│攜帶兇器，毀損門扇竊│
│        │許          │樓          │                │、金項鍊一條、│盜罪                │
│        │            │            │                │行動電話一支。│                    │
├────┼──────┼──────┼────────┼───────┼──────────┤
│(六)辰○○│八十八年十二│高雄市鼓山區│持工具毀壞房屋二│新臺幣八百元、│刑法第三百二十一條  │
│        │月十三日上午│中華一路二四│扇大門一部之門鎖│美金二元、戒指│第一項第三款、第二款│
│        │十時許      │七巷四號二樓│後，進入行竊。  │五只、金牌一枚│攜帶兇器，毀損門扇竊│
│        │            │            │                │。            │盜罪                │
└────┴──────┴──────┴────────┴───────┴──────────┘
附表二：
┌────┬──────┬──────┬────────┬───────┬──────────┐
│被 害 人│時        間│地        點│行  為  態  樣  │損  失  財  物│  所  犯  法  條    │
├────┼──────┼──────┼────────┼───────┼──────────┤
│(一)癸○○│八十八年七月│高雄市鼓山區│持工具從大門開鎖│勞力士錶，金項│刑法第三百二十一條  │
│        │下旬某日凌晨│龍德路一四五│進入行竊，未毀壞│鍊，玉佩各一只│第一項第三款、第一款│
│        │三時許      │號          │門鎖。        │，手鐲、戒指各│攜帶兇器，於夜間侵入│
│        │            │            │                │二只。        │住宅竊盜罪          │
├────┼──────┼──────┼────────┼───────┼──────────┤
│(二)己○○│八十八年八月│高雄市鼓山區│持工具把鐵捲門拉│新臺幣四萬零七│刑法第三百二十一條  │
│        │二十三日上午│裕誠路一五九│開，侵入屋內行竊│百元。        │第一項第三款        │
│        │六時許      │六號        │。              │              │攜帶兇器竊盜罪      │
├────┼──────┼──────┼────────┼───────┼──────────┤
│(三)丁○○│八十八年八月│高雄市鼓山區│持工具踰越二樓未│新臺幣三萬元、│刑法第三百二十一條  │
│        │二十三日下午│博愛一路四九│鎖鐵窗，進入屋內│手鍊戒指金飾十│第一項第三款、第二款│
│        │五時許      │五巷五十號  │行竊。          │兩、鑽戒一只值│攜帶兇器，踰越其他  │
│        │            │            │                │約三萬元、金錶│安全設備竊盜罪  │
│        │            │            │                │一只值約二萬元│                    │
│        │            │            │                │。            │                    │
├────┼──────┼──────┼────────┼───────┼──────────┤
│(四)柯陳烏│八十八年九月│高雄市鼓山區│持工具自一樓後門│新臺幣約七萬元│刑法第三百二十一條  │
│  肉    │六日凌晨三時│明倫路四九號│開鎖後，進入行竊│。            │第一項第三款、第一款│
│        │二十分許    │            │，未毀壞門鎖。  │              │攜帶兇器，於夜間侵入│
│        │            │            │                │              │住宅竊盜罪          │
├────┼──────┼──────┼────────┼───────┼──────────┤
│(五)子○○│八十八年九月│高雄市鼓山區│持工具自一樓毀壞│新臺幣二千七百│刑法第三百二十一條  │
│        │二十日上午白│中華一路二０│大門一部之門鎖，│九十元。      │第一項第三款、第二款│
│        │天          │三號三樓│進入屋內毀壞儲藏│              │攜帶兇器，毀損門扇竊│
│        │            │            │室牆壁竊盜。（毀│              │盜                  │
│        │            │            │損牆壁部分未據告│              │                    │
│        │            │            │訴）            │              │                    │
├────┼──────┼──────┼────────┼───────┼──────────┤
│(六)乙○○│八十八年九月│高雄市鼓山區│持工具開啟門鎖進│電話一具、新臺│刑法第三百二十一條  │
│        │二十四日上午│鼓元街九一號│入屋內，以被害人│幣一萬七千八百│第一項第三款        │
│        │白天        │            │抽屜內之剪刀毀壞│元（其中二千八│攜帶兇器竊盜罪      │
│        │            │            │櫃子抽屜之鎖竊取│百元為零錢）。│                    │
│        │            │            │。（毀損抽屜鎖部│              │                    │
│        │            │            │分未據告訴）    │              │            │
├────┼──────┼──────┼────────┼───────┼──────────┤
│(七)林憶萍│八十八年十月│高雄市鼓山區│持工具自大門開門│新臺幣二萬元、│刑法第三百二十一條  │
│        │十四日白天  │裕興路三七巷│鎖進入行竊，未毀│金飾、鑽石戒指│第一項第三款        │
│        │            │三十弄十五號│壞門窗。        │值約十萬元、鑽│攜帶兇器竊盜罪      │
│        │            │            │                │錶一只值約二十│                    │
│        │            │            │                │一萬元、美金外│                    │
│        │            │            │                │幣值約五萬元、│                    │
│        │            │            │                │紅寶石戒指值約│                    │
│        │            │            │                │七萬元。      │                    │
├────┼──────┼──────┼────────┼───────┼──────────┤
│(八)甲○○│八十八年十二│高雄市鼓山區│持工具毀壞鐵門一│金質獎牌值約二│刑法第三百二十一條  │
│        │月四日上午白│昌盛路三一號│部之門鎖侵入行竊│萬元。        │第一項第三款、第一款│
│        │天          │六樓        │。              │              │攜帶兇器，毀損門扇竊│
│        │            │            │                │              │盜                  │
└────┴──────┴──────┴────────┴───────┴──────────┘
附錄：本判決論罪科刑法條：
刑法第三百二十一條第一項
犯竊盜罪而有左列情形之一者，處六月以上五年以下有期徒刑：
一、於夜間侵入住宅或有人居住之建築物、船艦，或隱匿其內而犯之者。
二、毀越門扇、牆垣或其他安全設備而犯之者。
三、攜帶兇器而犯之者。
                                                                       Ｄ


司法院資訊處製作；財團法人民間司法改革基金會備份。
